臺灣士林地方法院刑事裁定
111年度聲字第1034號
聲  請  人  臺灣士林地方檢察署檢察官
受  刑  人  劉政洋




上列聲請人因受刑人數罪併罰有二裁判以上，聲請定其應執行刑
（111年度執字第2872號、111年度執聲字第692號），本院裁定
如下：
    主  文
劉政洋因犯如附表所示各罪判處之刑，應執行有期徒刑捌月。
    理  由
一、聲請意旨略以：受刑人劉政洋因犯偽造文書等案件，先後經
    判決確定如附表，應依刑法第53條及第51條第5款，定其應
    執行之刑，爰依刑事訴訟法第477條第1項聲請裁定等語。
二、按裁判確定前犯數罪者，併合處罰之。但有下列情形之一者
    ，不在此限：一、得易科罰金之罪與不得易科罰金之罪。二
    、得易科罰金之罪與不得易服社會勞動之罪。三、得易服社
    會勞動之罪與不得易科罰金之罪。四、得易服社會勞動之罪
    與不得易服社會勞動之罪。前項但書情形，受刑人請求檢察
    官聲請定應執行刑者，依第51條規定定之；數罪併罰，分別
    宣告其罪之刑，若宣告多數有期徒刑者，於各刑中之最長期
    以上，各刑合併之刑期以下，定其刑期。但不得逾三十年，
    刑法第50條、第51條第5款，分別定有明文。次按數罪併罰
    中之一罪，依刑法規定得易科罰金，若因與不得易科之他罪
    併合處罰結果而不得易科罰金時，原可易科部分所處之刑，
    自亦無庸為易科折算標準之記載，此有司法院大法官會議釋
    字第144號、第679號解釋可考。又按幫助犯係從屬於正犯而
    成立，以正犯已經犯罪為要件，故幫助犯並非其幫助行為一
    經完成即成立犯罪，必其幫助行為或其影響力持續至正犯實
    施犯罪時始行成立（最高法院96年度台非字第253號判決意
    旨參照）。
三、經查：
(一)本件受刑人所犯如附表所示之罪，經本院110年度審金簡字
    第88號判處如附表所示之刑，其中附表編號2因未經上訴而
    告確定，另附表編號1上訴後，經本院111年度金簡上字第7
    號判決駁回上訴確定在案，此觀本院111年度金簡上字第7號
    判決事實及理由一、：「原審於審理後，認被告就犯罪事實
    ㈠部分係犯幫助洗錢罪，就犯罪事實㈡部分係犯行使偽造準私
    文書罪，乃分別量處罪刑並分論併罰。嗣檢察官依犯罪事實
    ㈠部分之告訴人吳翊萍之請求而提起上訴，且於上訴書中亦
    僅有記載原審就犯罪事實㈠部分之量刑過輕，而均未提及犯
    罪事實㈡之部分，是堪認檢察官只就本案犯罪事實㈠之部分提
    起上訴，本院之審理範圍，自亦僅此於此部分，先予敘明」
    即明，有各該判決書、臺灣高等法院被告前案紀錄表在卷足
    憑，是本院為上開案件犯罪事實最後判決之法院。
(二)然受刑人所犯附表編號1所示罪刑，業經本院認定為幫助犯
    ，係從屬於正犯而存在，揆之前開說明，受刑人之犯罪時間
    應以正犯最後犯罪時間即民國109年12月17日至18日為是，
    且該案就起訴書所載「於民國109年11月27日前不詳時間」
    已更正為「於其於民國106年3、4月間將如附表一所示中國
    信託銀行帳戶交予施傑仁，而幫助犯洗錢罪（此部分犯行業
    經本院110年度審金訴字第17號判決確定），並於109年12月
    17前不詳時間取回該帳戶之後」，是此部分犯罪時間之記載
    ，自應予更正。又附表編號2之110年度審金簡字第88號簡易
    判決，判決正本於110年11月5日送達至法務部○○○○○○○由受
    刑人收受；該判決另於同年月10日送達檢察官，均已合法送
    達當事人，且當事人均未提起上訴等情，有送達證書在卷可
    考，並經本院核閱該案全卷無訛。則以較後送達之檢察官上
    訴期間計算，檢察官上訴期間自合法送達之翌日（即110年1
    1月11日）起算20日，至110年11月30日屆滿，故該判決於11
    0年11月30日24時即已確定，聲請書此部分記載均有誤，亦
    應予更正。
(三)再其中受刑人所犯如附表編號2所示為得易科罰金之罪，與
    附表編號1所示為不得易科罰金之罪，依刑法第50條第1項但
    書之規定固不得併合處罰，然聲請人之聲請既係應受刑人之
    請求而提出，有臺灣士林地方檢察署依修正刑法第50條受刑
    人是否請求檢察官聲請定應執行刑聲請狀影本在卷可稽，參
    照同條第2項之規定，自仍應准予併合處罰。茲聲請人依刑
    事訴訟法第477條第1項規定，以本院為犯罪事實最後判決之
    法院，聲請就如附表所示各罪所處之刑定應執行之刑，其聲
    請經核尚無不合，應予准許。爰審酌本件內部性及外部性界
    限，受刑人所犯各罪之類型、態樣、侵害法益、情節及行為
    次數，兼衡刑罰經濟與公平、比例原則，對於受刑人所犯數
    罪為整體非難評價，並給予受刑人陳述意見之機會後，裁定
    定其應執行刑如主文所示。
(四)另上開數罪併罰中之依刑法規定得易科罰金之罪，因與不得
    易科之他罪併合處罰結果而不得易科罰金時，揆諸上開說明
    ，原可易科部分所處之刑，自亦無庸為易科折算標準之記載
    ；受刑人所犯如附表編號1所示罪刑之併科罰金刑部分，因
    只有一罪宣告併科罰金，應與上開所定之應執行刑併執行之
    ，毋庸併定應執行刑，均附此敘明 。
四、依刑事訴訟法第477條第1項，刑法第50條第1項但書第1款、
    第53條、第51條第5款，裁定如主文。
中　　華　　民　　國　　111 　年　　10　　月　　 7　　日
        　　　　  刑事第六庭        法　官 　李欣潔
以上正本證明與原本無異。
如不服本裁定，應於送達後5日內，向本院提出抗告狀。
                                    書記官   卓采薇
中　　華　　民　　國　　111 　年　　10　　月　　12　　日
附表：
編　　　　　號  1 2 罪　　　　　名  洗錢防制法 偽造文書 宣　　告　　刑  有期徒刑5月，併科罰金新臺幣6萬元 有期徒刑5月 犯　罪　日　期  109年12月17日至18日 110年5月1日至3日 偵查(自訴)機關 年　度　案　號  士林地檢110年度偵緝字第861號至第864號、110年度偵字第11221號、第8724號 士林地檢110年度偵緝字第861號至第864號、110年度偵字第11221號、第8724號 最　後 事實審 法　　院 士林地院 士林地院  案　　號 111年度金簡上字第7號 110年度審金簡字第88號  判決日期 111年6月23日 110年10月27日 確　定 判　決 法　　院 士林地院 士林地院  案　　號 111年度金簡上字第7號 110年度審金簡字第88號  判決確定日期 111年6月23日 110年11月30日 是否得為易科罰金之案件  否 是 備註  士林地檢111年度執字第2871號 士林地檢111年度執字第2872號